# 售后回租及改制问题

提问人：jxgry5909 时间：2021-11-23 12:20:13
陈版主你好，有两个问题需要咨询。第一个：是售后回租发生的手续费，我作为未确认融资费用在使用年限中摊销 了，但是审计的会计师事务所认为应该作为长期待摊费用，我看过你以前的回复应该我的是对的，官方的规定在哪里？我如何说服他们？第二个：事业单位改制为企业，事业单位有一栋办公用房，账面价值为 90 万元，未计提折旧，因原来的地方开发后房产公司给补偿了相同面积的房屋和 60 万元补价，事务所认为应该按照公允价值将房屋入账，增值部分作为事业单位经营期间的收益缴纳所得税，我个人认为不应该作为经营收益，具体如何处理，依据是什么，请陈版主指导，谢谢。

回答人：chenyiwei
1 、售后租回的手续费应作为对金融负债初始计量金额的调整（与金融负债初始计量相关的手续费），而不是单列为长期待摊费用。
2 、是否作为经营收益，建议咨询税务专业人士意见并提示该单位与其主管税务机关沟通确认。个人理解应当计入应纳税所得额。